【裁判字號】    90,竹簡,574
【裁判日期】    901120
【裁判案由】    給付票款
【裁判全文】
臺灣新竹地方法院民事判決  九十年度竹簡字第五七四號
    原      告  寶郁馨有限公司  新竹市大湖里四鄰埤埔仔一之一號
    法定代理人  乙○○
    被      告  甲○○
右當事人間給付票款事件，本院判決如左：
    主      文
被告應給付原告新台幣壹佰壹拾伍萬元及自民國九十年十月二日起至清償日止按週年
利率百分之六計算之利息。
訴訟費用由被告負擔。
本判決得為假執行。
    事實及理由
一、原告之聲明：求為判決如主文所示。
二、事實摘要：
（一）原告主張被告之子在原告公司任職，惟任職期間竟將業務所持有之公司款項加
      以侵占，造成原告之損失，嗣被告出面願意賠償原告之損失，因而於八十八年
      七月間簽發如附表所示之支票一紙（下稱系爭支票），原告當時給予被告逾二
      年之清償期間，詎屆期為付款之提示，卻仍未獲支付，此後雖再向被告催討，
      被告卻置之不理，爰依票據法律關係請求被告如數清償，並自提示日即九十年
      十月二日起至清償日止按法定週年利率之年息百分之六計算之遲延利息。又因
      原告之前即已給予被告逾二年之清償期間，被告仍未能履行，是對於被告再給
      予一段期間緩期清償之請求，原告不能同意等情。
（二）被告則以系爭支票確係由其所簽發，而目前被告業將所有之不動產正委託北區
      房屋仲介公司出售，以清償系爭票款債務，惟因不動產尚未出售，其目前實在
      無力清償，希望原告可給予一段緩衝期間俾能清償等情置辯。
三、法院之判斷：
（一）原告主張其執有被告所簽發之系爭支票一紙，然經提示不獲付款之事實，業據
      提出與所述相符之支票、退票理由單各一份為證，亦為被告所不爭執，自堪信
      原告之主張為真實。至被告所辯目前已委託仲介公司將其所有之不動產出售，
      希望原告同意緩期清償云云，因原告既不同意緩期清償，且被告縱有將其不動
      產委託他人出售以清償系爭票款之事實，惟查系爭支票之發票日業已屆至，且
      經原告提示未獲付款，則被告上開行為亦不能作為得以緩期清償之理由，從而
      原告自得請求被告給付系爭票款。
（二）按支票發票人應照支票文義擔保支票之支付，票據法第一百二十六條定有明文
      。本件被告為系爭支票之發票人，自當負付款之責，從而原告請求被告給付如
      主文所示金額及利息，揆諸前開法條規定，核屬正當，應予准許。
（三）本件係命清償票據上債務之判決，依民事訴訟法第三百八十九條第一項第四款
      之規定，應依職權宣告假執行。
四、結論：本件原告之訴為有理由，依民事訴訟法第四百三十六條第二項、第七十八
    條、第三百八十九條第一項第四款，判決如主文。
中      華      民      國    九十      年    十一    月      二十      日
                                  臺灣新竹地方法院新竹簡易庭
~B法      官  李承訓
右為正本係照原本作成。
如對本判決上訴，須於判決送達後廿日內向本院提出上訴狀。
~B法院書記官  呂超上
中      華      民      國    九十      年    十一    月      二十      日


司法院資訊處製作；財團法人民間司法改革基金會備份。
